---
title: "Tweets dos congressitas brasileiros em 2019"
output:
    html_document:
    df_print: paged
theme: sandstone
author: "Lívia Cavalcanti"
---

```{r echo=FALSE, message=FALSE, warning=FALSE}
library(tidyverse)
library(ggplot2)
library(plotly) ## apenas para o hover, pois não estava legível

source(here::here("code/lib.R"))
theme_set(theme_bw())
```

A análise foi feita com base nos dados sobre as atividades dos representantes federais no twitter em 2019.
Os campos utilizados aqui foram: o identificador do parlamentar, a casa, o partido, a UF, a quantidade de seguidores e o engajamento total(quantidade de likes e retweets para os tweets vistos).
```{r read}
atividade = read_projectdata()
tail(atividade)
```
### Primeira Pergunta: Os partidos com mais deputados têm, proporcionalmente, mais seguidores?

Aqui pretende-se ver se a quantidade de deputados representando um partido torna-o mais popular no Twitter ou se poucos indivíduos podem despontar a quatidade de seguidores por todo partido.
Além dos partidos, adicionou-se a informação do posicionamento ideológico para talvez identificar uma relação, adicional com o número de seguidores.
```{r}

totais <- atividade %>% 
  filter(!is.na(seguidores) & casa == "câmara") %>%
  summarize(n_politicos = n(),
            n_seguidores = sum(seguidores))
seguidores <- atividade %>% 
  select(id_parlamentar, partido, seguidores) %>%
  filter(!is.na(seguidores))%>%
  group_by(partido) %>%
  summarize(QntPoliticos = n(),
            QntSeguidores = sum(seguidores),
            Proporcao = round(QntPoliticos*100/totais$n_politicos, 2),
            Seguidores = round(QntSeguidores*100/totais$n_seguidores,2))


```


```{r echo=FALSE}
partido <- c("NOVO", "PDT", "AVANTE", "PCdoB", "PROS", "PSB", "PT", "REDE","PSOL","PSL","PRP", "PR", "PRB","MDB", "PTB","PP","DEM","SD", "PSD","PHS","PODE", "PSC", "PSDB", "PATRI", "PMN", "PPS", "PV","S/Partido", "SOLIDARIEDADE")

posicao<-c("DIREITA", "ESQUERDA", "CENTRO", "ESQUERDA", "DIREITA", "ESQUERDA", "ESQUERDA", "ESQUERDA", "ESQUERDA", "DIREITA", "DIREITA", "DIREITA", "DIREITA", "CENTRO", "CENTRO", "DIREITA", "DIREITA", "ESQUERDA", "DIREITA","DIREITA", "CENTRO","DIREITA", "CENTRO","DIREITA","ESQUERDA", "ESQUERDA", "ESQUERDA","S/Partido", "ESQUERDA")

posicao <- data.frame(partido, posicao)
partido_posicao <- merge(seguidores, posicao)
```

Com exceção do PSOL, percebe-se que há linearidade entre a proporção de deputados federais do partido na câmara e a quantidade de seguidores, também por partido. O que não parece depender da ideologia
```{r warning=FALSE}
ggplotly(partido_posicao %>%
  ggplot() +
  geom_point(aes(x= Proporcao, text=sprintf("Partido: %s",partido), y = Seguidores, color = posicao), alpha=.7, size = 4))
  
```

### Segunda Pergunta: A média do engajamento depende do partido?
Já se sabe que, de modo geral, a quantidade de seguidores cresce à medida que se aumenta a quantidade de seguidores para a câmara.
Mas de modo geral, as pessoas participam igualmente dos twitter de representantes do mesmo partido? Ou a ideologia não é um fator tão importante quanto o indivíduo político?


```{r}
atividade %>% 
  filter(!is.na(engaj_total)) %>%
  select(id_parlamentar, partido, engaj_total) %>%
  ggplot(aes(x=partido, y = engaj_total)) +
  geom_boxplot() +
  geom_point(alpha=0.2, color='orange') + 
  theme(axis.text.x = element_text(angle = 90)) +
  labs(x = "Partido", y="Engajamento Total", title="Engajamento por partido")

```

A maioria dos partidos, como pode-se ver acima, possui engajamento uniforme com algumas exceções. Paulo Eduardo Martins, jornalista do PSC, Carla Zambelli, Bia Kicis, Joice Hasselmann, do PSL e Maria do Rosário, Gleisi Hoffmann, Enio Verri, do PT, por exemplo. Cada um indivíduos dissonantes dentro do seu partido.

### Terceira Pergunta: Ser mais engajado/ativo depende do estado que se representa?

Alguns estados são mais engajados do que outro, em média. Como esperado, estados populosos, como Rio de Janeiro e São Paulo, e o Distrito Federal são mais ativos.
Amapá e Rio Grande do Norte, por outro lado, são surpresas pois aparecem acima de estados populosos como Bahia e Minas Gerais.

```{r warning=FALSE}
atv_total <- atividade %>%
  select(UF, engaj_total) %>%
  filter(!is.na(engaj_total)) %>%
  group_by(UF) %>%
  mutate(atv = mean(engaj_total)) %>%
  distinct(UF, .keep_all = T) %>% 
  select(-engaj_total) %>%
  arrange(UF) %>%
  ungroup() %>%
  mutate(regiao = c("NORTE", "NORDESTE", "NORTE", "NORTE", "NORDESTE", "NORDESTE", "CENTRO", "SUDESTE", "CENTRO", "NORDESTE", "SUDESTE", "CENTRO", "CENTRO", "NORTE", "NORDESTE", "NORDESTE", "NORDESTE", "SUL", "SUDESTE", "NORDESTE", "NORTE", "NORTE","SUL", "SUL", "NORDESTE", "SUDESTE", "NORTE"))

ggplot() +
  geom_point(atv_total, mapping= aes(x=UF, y=atv, color=regiao), size = 3 ) +
  geom_point(atividade, mapping= aes(x=UF, y=engaj_total), alpha = .08, color = 'navy') +
  ylim(0, 250000) +
  labs(title = "Engajamento do partido pelo estado e região do país", y = "Engajamento")
    
```

### Quarta pergunta: Qual é o partido com maior número de likes e retweets?

O vermelho é o total de atividade, likes e retweets, do partido e, em azul, as atividades individuais dos representantes. O resultado não é surpreendente, os representantes mais dissonantes vistos nos boxplots, provavelmente, puxam os valores dos seus partidos: PSL, muito acima dos demais, PT e PSOL.

```{r warning=FALSE}
atv_total <- atividade %>%
  select(partido, engaj_total) %>%
  filter(!is.na(engaj_total)) %>%
  group_by(partido) %>%
  mutate(atv = sum(engaj_total)) %>%
  distinct(partido, .keep_all = T) %>% 
  select(-engaj_total) 

ggplot() +
  geom_point(atv_total, mapping= aes(x=reorder(partido, atv), y=atv), size = 3, color='red', alpha = .6 )+
  geom_point(atividade, mapping= aes(x=partido, y=engaj_total), alpha = .1, color = 'navy') + 
  theme(axis.text.x = element_text(angle = 90)) +
  labs(x = "Partido", y = "Atividade", title = "Atividade total por partido")
    
```

```{r}
atividade %>% filter(!is.na(seguidores)) %>% mutate(total_tweets = n_proprio + n_retweet) %>% ggplot(aes(total_tweets, engaj_max)) + geom_point() + scale_y_log10() + scale_x_log10() + geom_smooth(method = "lm")
```

