---
title: "Correlações dos Representantes no Twitter"
output:
    html_document:
    df_print: paged
theme: sandstone
author: "Lívia Cavalcanti"
---

```{r echo=FALSE, message=FALSE, warning=FALSE}
library(tidyverse)
library(ggplot2)
library(plotly) ## apenas para o hover, pois não estava legível
options(scipen = 999)

source(here::here("code/lib.R"))
theme_set(theme_bw())
```

## Olhando os dados de novo

```{r read}
atividade = read_projectdata()
twitteiros <- atividade %>% 
  filter(!is.na(seguidores))
tail(twitteiros)
```

## Quanto mais o representante segue mais ele retuíta?


```{r warning=FALSE}
twitteiros  %>% 
  summarise(pearson = cor(segue, n_retweet, method = "pearson"), 
            spearman = cor(segue, n_retweet, method = "spearman"))


```

```{r warning=FALSE}
twitteiros %>%
  ggplot(aes(segue, n_retweet)) +
  geom_point(color="#FC4C4E", alpha=.85) +
  scale_x_log10() +
  scale_y_log10() +
  labs(y="Número de Retweets", x = "Número de 'Seguindo'")
```

Não há correlação linear alguma, segundo Pearson, entre a quantidade de perfis que o respresentante segue e a quantidade de retuítes que ele faz. Mas há uma correlação monotônica positiva entre essas duas variáveis, ou seja, o crescimento de um valor leva ao crescimento do outro de alguma forma não-linear, ainda que fracamente.

## Além de seguir as pessoas interagem?

```{r}
twitteiros  %>% 
  summarise(pearson = cor(seguidores, engaj_mediano, method = "pearson"), 
            spearman = cor(seguidores, engaj_mediano, method = "spearman"))
```
Como visto na prática, o total de seguidores não reage a todas as postagens. Ou seja, de modo geral, as reações aos tweets são menores do que a quantidade de seguidores. Mas quanto mais seguidores maior o número de retweets e likes. Essa relação pode ser modelada de forma mais fraca, linearmente falando, de acordo com o valor de Pearson, e, mais forte para o coeficiente de Spearman, ou seja, há uma relação não-linear para esse crescimento.
```{r warning=FALSE}
twitteiros %>%
  ggplot(aes(seguidores, engaj_mediano)) +
  geom_point(color="#FC4C4E", alpha=.85) +
  scale_x_log10() +
  scale_y_log10() +
  labs(x = "Número de Seguidores", y = "Engajamento Mediano")
```

