---
title: "analise conjunta"
author: "Lívia Cavalcanti"
date: "12 de abril de 2019"
output: html_document
---

```{r echo=FALSE, message=FALSE, warning=FALSE}
library(tidyverse)
library(ggplot2)
library(plotly) ## apenas para o hover, pois não estava legível
options(scipen = 999)

source(here::here("code/lib.R"))
theme_set(theme_bw())
```



```{r read}
atividade = read_projectdata()
tail(atividade)
```

```{r}
  
utilizadores_camara = nrow(atividade %>% filter(!is.na(seguidores), casa == "câmara", engaj_total_proprio>10))
utilizadores_senado = nrow(atividade %>% filter(!is.na(seguidores), casa == "senado", engaj_total_proprio>10))
total_camara = nrow(atividade %>% filter(casa == "câmara"))
total_senado = nrow(atividade %>% filter(casa == "senado"))
  
proporcao_camara = utilizadores_camara / total_camara
proporcao_senado = utilizadores_senado / total_senado
vetor_grafico = c(proporcao_camara, proporcao_senado)
rotulos = c("Câmara", "Senado")
data.frame(vetor_grafico, rotulos) %>% ggplot(aes(x = rotulos, y = vetor_grafico)) + geom_bar(stat = "identity", fill=c("#DC143C", "#6A5ACD"), col=c("#DC143C", "#6A5ACD"), alpha=.6) + labs(x = "Casas", y = "Pessoas que usam twitter (%)", title = "Visualização dos parlamentares que usam twitter em cada casa \n (Proporcionalmente)") + theme(plot.title = element_text(hjust = 0.5)) + scale_y_continuous(limits = c(0,1.1))
```
Com essa visualização, nós podemos perceber que, proporcionalmente, o senado tem mais usuários do twitter se comparado à câmara, superando a margem de 90 por cento de utilizadores, considerando que o representante tem um Twitter com mais de dez depostagens.

```{r}

totais <- atividade %>% 
  filter(!is.na(seguidores) & casa == "câmara") %>%
  summarize(n_politicos = n(),
            n_seguidores = sum(seguidores))
seguidores <- atividade %>% 
  select(id_parlamentar, partido, seguidores) %>%
  filter(!is.na(seguidores))%>%
  group_by(partido) %>%
  summarize(QntPoliticos = n(),
            QntSeguidores = sum(seguidores),
            Proporcao = round(QntPoliticos*100/totais$n_politicos, 2),
            Seguidores = round(QntSeguidores*100/totais$n_seguidores,2))


```
 
```{r echo=FALSE}
partido <- c("NOVO", "PDT", "AVANTE", "PCdoB", "PROS", "PSB", "PT", "REDE","PSOL","PSL","PRP", "PR", "PRB","MDB", "PTB","PP","DEM","SD", "PSD","PHS","PODE", "PSC", "PSDB", "PATRI", "PMN", "PPS", "PV","S/Partido", "SOLIDARIEDADE")

posicao<-c("DIREITA", "ESQUERDA", "CENTRO", "ESQUERDA", "DIREITA", "ESQUERDA", "ESQUERDA", "ESQUERDA", "ESQUERDA", "DIREITA", "DIREITA", "DIREITA", "DIREITA", "CENTRO", "CENTRO", "DIREITA", "DIREITA", "ESQUERDA", "DIREITA","DIREITA", "CENTRO","DIREITA", "CENTRO","DIREITA","ESQUERDA", "ESQUERDA", "ESQUERDA","S/Partido", "ESQUERDA")

posicao <- data.frame(partido, posicao)
partido_posicao <- merge(seguidores, posicao)
```

Com exceção do PSOL, percebe-se que há linearidade entre a proporção de deputados federais do partido na câmara e a quantidade de seguidores, também por partido. O que não parece depender da ideologia
```{r warning=FALSE}
ggplotly(partido_posicao %>%
  ggplot() +
  geom_point(aes(x= Proporcao, text=sprintf("Partido: %s",partido), y = Seguidores, color = posicao), alpha=.7, size = 4))
  
```

```{r pressure, echo=FALSE}
totais <- atividade %>% 
  filter(!is.na(seguidores) & casa == "câmara") %>%
  summarize(n_politicos = n(),
            n_seguidores = sum(seguidores))
seguidores <- atividade %>% 
  select(id_parlamentar, partido, seguidores) %>%
  filter(!is.na(seguidores))%>%
  group_by(partido) %>%
  summarize(QntPoliticos = n(),
            QntSeguidores = sum(seguidores),
            Proporcao = round(QntPoliticos*100/totais$n_politicos, 2),
            Seguidores = round(QntSeguidores*100/totais$n_seguidores,2))
```

```{r}
atividade %>% filter(!is.na(seguidores)) %>% mutate(total_tweets = n_proprio + n_retweet) %>% ggplot(aes(total_tweets, engaj_max)) + geom_point(alpha=.4, colour="#00CED1") + scale_y_log10() + scale_x_log10() + geom_smooth(method = "lm", colour = "#006f6f")
```

```{r}
atividade %>%
  rowwise() %>%
  mutate(tem_tt=if(!is.na(twitter) & !is.na(seguidores)) 1 else 0, n_tt=if(is.na(twitter) | is.na(seguidores)) 1 else 0) %>%
  group_by(UF) %>%
  summarise(com_tt = sum(tem_tt), sem_tt = sum(n_tt)) %>%
  plot_ly(x = ~UF, y = ~sem_tt, type = 'bar', name = 'Não tem Twitter') %>%
  add_trace(y = ~com_tt, name="Tem Twitter") %>%
  layout(yaxis = list(title = 'Quantidade de Congressistas'), barmode = 'stack')
```

